# 请教陈版：合同履约成本的问题

提问人：a2285000 时间：2022-06-21 00:12:40
陈版：某拟IPO项目属于软件行业，期末有较大金额的合同履约成本，但合同履约成本对应的项目大多数存在为已开工未签订合同，甚至未中标的情形。考虑到准则中合同履约成本确认资产应满足（一）该成本与一份当前或预期取得的合同直接相关，包括直接人工、直接材料、制造费用（或类似费用）、明明确确由客由客 户 承担的成本以及 仅 因因 该 合同而合同而 发 生的其他成本；（二）该成本增加了企业未来用于履行履约义务的资源；（三）该成本预期能够收回。
客户是否承担合同或中标前期投入的成本尚不明确，成本后续是否能收回因合同尚未签订亦不明确（从期后来看，大部分都已签订合同），那么该情况是否不应该确认合同履约成本？

回答人：chenyiwei
对此问题需注意：
1 、对于“合同是否已成立”的判断。应根据新收入准则第五条所列五项标准判断。理论上并不一定需要正式的书面合同。可以考虑的因素包括：（ 1 ）以往历史经验，即最终签订合同并补偿前期投入成本的情况；（ 2 ）考虑企业自身在决定进行先期投入时对能否签订合同的评估。
2 、前期投入的具体内容，所形成的成果是否仅可用于该特定客户合同。
3 、根据以往历史经验和同行业惯例等，判断前期已发生的投入成本通过后续合同价款获得补偿的可能性。

提问人：a2285000 时间：2022-06-24 10:42:16
陈版：如果该类合同履约成本后续未签订合同，那这部分合同履约成本最后是计入成本还是计入费用？

回答人：chenyiwei
如果最终合同未签订而放弃的，则合同履约成本转入营业成本。

提问人：MPACC10 时间：2022-06-24 16:39:02
请教陈老师：
履约成本中该成本与一份当前或预期取得的合同直接相关。 预期取得的合同应当是企业能够明确识别的合同，例如，现有合同续约后的合同、尚未获得批准的特定合同等。1.财政部该应用案例案例中的酒店服务，因为不同的顾客导致不同的合同，尤其是后续发生的合同在资本化的时候还不符合能够明确识别，且该类业务也未见同类处理；2.即使计入履约成本资本化，后续根据收入摊销该类房产的折旧也存在较大的主观性（因为需要预计后续收入情况总计及当期收入占比，摊销只有此类方法，无他如时间因素等方法）。
综上：不管什么情况我认为将以上资本化成本计入履约成本均不妥（即不赞同财政部该符合条件时，计入履约成本），相反我认为可计入固定资产等资本化科目，后续根据固定资产等期限摊销计入主营业务成本。不知理解恰当不？谢谢

回答人：chenyiwei
人为摊销的做法可能并不恰当。